【裁判字號】    95,軍上,34
【裁判日期】    950822
【裁判案由】    違反職役職責
【裁判全文】
臺灣高等法院刑事判決                  95年度軍上字第34號
上  訴  人
即  被  告  甲○○
上列上訴人因違反職役職責案件，不服國防部高等軍事法院中華
民國95年 6月27日，95年上訴字第47號第二審判決（起訴案號：
國防部北部地方軍事法院檢察署95年偵緝字第17號），提起上訴
，本院判決如下：
    主  文
上訴駁回。
    理  由
一、按被告不服高等軍事法院宣告有期徒刑之上訴判決者，得以
    判決違背法令為理由，向高等法院提起上訴，軍事審判法第
    181條第5項定有明文。是不服高等軍事法院有期徒刑判決而
    向高等法院提出上訴者，非以原判決違背法令為理由者不得
    為之，此為其上訴之法定要件。若上訴理由並未依據卷內訴
    訟資料，具體指摘原判決不適用何種法則或如何適用不當，
    或所指摘原判決違法情事，顯與法律規定得為第三審上訴理
    由之違法情形，不相適合者，其上訴自屬違背法律上之程式
    。
二、本件原判決認定上訴人即被告甲○○（民國94年 8月25日入
    伍，義務役）係陸軍機械化步兵第269旅機步第4營機步第 2
    連一兵槍榴彈兵，於94年間因違反職役職責案件經國防部北
    部地方軍事法庭判處有期徒刑8月，於94年11月1日執畢出監
    。95年1月4日回役單位後，猶不思悔改，於95年 1月13日18
    時自臺灣駐地休假離營，應於同年月15日21時返營銷假，假
    滿後，竟以酒醉無法返營銷假，萌生長期脫免職役之意圖，
    逾假不歸，離去職役，匿居臺北縣市一帶，賴打零工為生，
    迨95年3月30日8時許始由臺北市北區憲兵隊員在臺北市○○
    區○○街 1段183號4樓其女友住處緝獲等事實，業據被告甲
    ○○坦承不諱，並經證人即該管輔導長吳育明中尉結證屬實
    ，復有陸軍機械化步兵第269旅機步第 4營95年1月23日運愛
    字第0950000130號函附被告甲○○逃亡佐證資料載述相符。
    且有被告告假單、國防部北部地方軍事法院檢察署94年 7月
    28日審直字第0940003230號通緝書附卷可稽，認定被告犯罪
    事實明確，構成陸海空軍刑法第39條第 1項前段之意圖長期
    脫免職役而離去職役罪。第一審並審酌被告曾有違反職役職
    責前科，率爾離去職役，影響部隊任務之遂行，及到案後坦
    承犯行等一切情狀，量處有期徒刑1年6月，其認事用法及量
    刑均無不合，而駁回軍事檢察官及被告第二審之上訴。
三、被告上訴意旨以被告從小父母離異，由爺爺奶奶帶大，家中
    雖有父親維持家計，但喜歡飲酒，常在家對兩位老人家惡言
    相向，並之前曾向地方法院申請保護令，使家人之間關係惡
    劣，家庭經濟情況不佳，加以兩位老人家已70幾歲，深感內
    疚，期能早日服完刑期及役期，而在羈押中亦已徹底反省、
    悔改，請求從輕量刑云云。按刑罰之量定為法律所賦予法院
    判斷之權限，若無逾越法定刑度或濫用權限而顯然失出失入
    之情形，即不得任意指為違法。第一審判決就上訴人前科、
    離去職役之影響及犯後坦承犯行等一切情狀，予以綜合考量
    ，在法定刑內酌處刑罰，原審予以維持，經核尚無不當。上
    訴意旨既未具體指摘原判決科刑有何違背法令，徒爭執原審
    適法裁量權之行使，自非適法之第三審上訴理由（最高法院
    74年台上字第5236號判例意旨參照）。是被告上訴，顯非合
    法，應予駁回。
四、據上論斷，應依軍事審判法第206條第1項，刑事訴訟法第39
    5條前段，判決如主文。
中    華    民    國    95    年    8     月    22    日
                  刑事第一庭審判長法  官  蔡  長  溪
                                  法  官  林  俊  益
                                  法  官  陳  春  秋
以上正本證明與原本無異。
不得上訴。
                                  書記官  李  家  敏
中    華    民    國    95    年    8     月    23    日


司法院資訊處製作；財團法人民間司法改革基金會備份。
